【裁判字號】    95,上訴,84
【裁判日期】    950622
【裁判案由】    詐欺
【裁判全文】
臺灣高等法院花蓮分院刑事判決          95年度上訴字第84號
上  訴  人  臺灣花蓮地方法院檢察署檢察官
被      告  甲○○
                    （現於臺灣花蓮看守所羈押中）
上列上訴人因被告詐欺等案件，不服臺灣花蓮地方法院94年度易
緝字第8號中華民國95年2月24日第一審判決（起訴案號：臺灣花
蓮地方法院檢察署87年度偵緝字第23號），提起上訴，本院判決
如下：
    主  文
上訴駁回。
    事實及理由
一、本案經本院審理結果，認第一審判決被告甲○○共同連續行
    使偽造私文書，足以生損害於他人，處有期徒刑貳年陸月。
    認事用法及量刑均無不當，應予維持，並引用第一審判決書
    記載之事實、證據及理由（詳如附件）。
二、檢察官上訴意旨略以：本案另有共犯吳天賜、余正雄、洪文
    達、朱福來、周春英、郭張琳、邱結前、高文富等，原審未
    認定渠等係共犯關係為據，提起上訴。
三、按起訴之效力，不及於檢察官所指被告以外之人。且不起訴
    處分已確定者，非發現新事實或新證據，或有刑事訴訟法第
    420條第1項第1款、第2款、第4款或第5款所定得為再審原因
    之情形，不得對於同一案件再行起訴，刑事訴訟法第266條
    、第260條定有明文。經查：
（一）本件檢察官僅起訴被告，並認定與已死亡之張峰嚴係共犯
      關係，原審僅就該部分予以審理並無違誤。
（二）況原起訴檢察官既已將吳天賜、余正雄及洪文達，以犯罪
      嫌疑不足，予以不起訴處分，有84年度偵字第2709號不起
      訴處分附卷可稽，上訴人既未提出積極證據足認吳天賜、
      余正雄及洪文達等3人與被告有共犯關係，且亦未有符合
      足以再行起訴要件之證據，遽認原審未認定被告與上開吳
      天賜、余正雄及洪文達等3人有共犯關係，而提起上訴，
      顯屬無據。
（三）再就上開所述之朱福來、周春英、郭張琳、邱結前、高文
      富等人部分，經核本案全卷資料，並未足認上開之人與被
      告有共犯關係，檢察官亦未能提出上開之人與被告有共犯
      關係之證據，徒以告訴人之要求即提起本件上訴，尚屬無
      據。
（四）綜上所述，本件被告對上開犯行於原審及本院審理時均已
      坦承不諱，檢察官上訴亦未提出其他確切證據足認本案除
      已死亡之共犯張峰嚴外，尚有其他共犯，且均未經起訴，
      其認被告與所述之人有共犯關係之詞，自無足採信。其上
      訴為無理由，應予駁回。
據上論斷，應依刑事訴訟法第368條、第373條，判決如主文。
本案經檢察官林慧到庭執行職務。
中    華    民    國    95    年    6     月    22    日
                        審判長法  官  何方興
                              法  官  林德盛
                              法  官  王紋瑩
以上正本證明與原本無異。
如不服本判決，應於判決送達後10日內向本院提出上訴狀。其未
述理由者，並應於提出上訴狀後10日內向本院補提理由狀 (
須附繕本)。
                              書記官  吳家瑩
中    華    民    國    95    年    6     月    22    日
附錄本判決論罪引用法條：
刑法第216條：
行使第210條至第215條之文書者，依偽造、變造文書或登載不實
事項或使登載不實事項之規定處斷。
刑法第210條：
偽造、變造私文書，足以生損害於公眾或他人者，處5年以下有
期徒刑。
刑法第214條：
明知為不實之事項，而使公務員登載於職務上所掌之公文書，足
以生損害於公眾或他人者，處3年以下有期徒刑、拘役或5百元以
下罰金。
刑法第339條第1項：
意圖為自己或第3人不法之所有，以詐術使人將本人或第3人之物
交付者，處5年以下有期徒刑、拘役或科或併科1千元以下罰金。


司法院資訊處製作；財團法人民間司法改革基金會備份。
